【裁判字號】    96,易,2600
【裁判日期】    970312
【裁判案由】    恐嚇取財
【裁判全文】
臺灣高雄地方法院刑事判決              96年度易字第2600號
公  訴  人  臺灣高雄地方法院檢察署檢察官
被      告  丁○○
            甲○○
            乙○○
共     同
選任辯護人  陳魁元律師
上列被告因恐嚇取財案件，經檢察官提起公訴（96年度偵字第19
91號），本院判決如下：
    主  文
丁○○、甲○○、乙○○共同犯恐嚇取財罪，各處有期徒刑捌月
，減為有期徒刑肆月，如易科罰金，以新台幣壹仟元折算壹日。
    事  實
一、丁○○係大愛徵信社（址設高雄市○○○路7 號5 樓之1）
    之總經理；甲○○及乙○○則均係大愛徵信社業務組組長。
    緣戊○○因懷疑其太太丙○○與他人通姦，遂於民國95年12
    月間某日前往大愛徵信社委託進行調查，大愛徵信社旋指派
    甲○○負責調查，嗣甲○○拍得丙○○與徐吉春共赴屏東縣
    恆春鎮墾丁里之「牧場旅棧」之影帶，乃於95年12月30日通
    知戊○○至大愛徵信社上址辦公室內觀看，迨戊○○觀看完
    畢後，即與甲○○約定以新台幣（下同）30萬元之代價成立
    抓姦專案，並簽立徵信事務委託書，當場支付10萬元之定金
    ，另再於同日簽立協議書，約定由戊○○委託甲○○協調其
    配偶與第三者之賠償和解事宜，戊○○並願提供賠償金額總
    額之百分之30作為甲○○之獎勵金，惟甲○○需完成戊○○
    所託付之和解及收受賠償金等諸事宜，嗣於翌日凌晨零時30
    分許，丁○○、甲○○、乙○○3 人與戊○○共同前往上址
    「牧場旅棧」進行抓姦後，乙○○旋即先離去，由丁○○、
    甲○○陪同戊○○、丙○○及徐吉春共赴屏東縣政府警察局
    恆春分局墾丁派出所（下稱墾丁派出所）製作筆錄，於戊○○等人在墾丁派出所期間，甲○○、丁○○均未實際參與戊○○與丙○○、徐吉春之協商和解過程，且於戊○○等人達
    成和解且簽立和解書前即先行離去，徒留戊○○等人直至該
    日清晨始自行達成「徐吉春應賠償戊○○35萬元，丙○○不
    必賠償戊○○」之共識，並簽立和解書，丁○○、甲○○及
    乙○○3 人均明知未依約完成協調戊○○與丙○○賠償和解
    或收受賠償金等事宜，無由向戊○○索取此部分之獎勵金，
    竟共同基於意圖為自己不法所有之犯意聯絡，於95年12月31
    日16時許，結伴前往戊○○位於高雄市○鎮區○○街166 巷
    12號之住處，向其詢問和解結果並欲收取抓姦專案尾款及獎
    勵金，戊○○乃告知丁○○等3 人因其與丙○○間並未談及
    賠償事宜，故不願支付此部分之獎勵金，丁○○遂拍桌喝叱
    戊○○違反徵信社之規定，並與甲○○一同向在場之戊○○
    及聽聞叫罵聲後始到場之丙○○出言恫稱：和解金額應為1
    千萬元，渠等應得之獎勵金按和解金額之3 成計算應為3 百
    萬元，若不支付3 百萬元，即將丙○○與他人通姦之情告知
    戊○○、丙○○之子女，並發動另一組人馬前來，屆時會發
    生何事便不得而知等語，以此加害他人名譽方式，使戊○○
    、丙○○心生畏懼，致同意以80萬元作為戊○○夫婦和解部
    分之獎勵金，乙○○即拿出預備之本票供丙○○當場簽立面
    額80萬元及30萬元（係支付與第三者和解部分之獎勵金及委
    託抓姦之尾款）之本票各1 紙，交予丁○○收受，甲○○等
    3 人始離去，而恐嚇取財得手80萬元。嗣因戊○○、丙○○
    無力支付所簽發之上開80萬元本票，始報警處理而查悉上情
    。
二、案經戊○○訴由高雄市政府警察局苓雅分局報告臺灣高雄地
    方法院檢察署檢察官偵查起訴。
    理  由
壹、程序部分（證據能力之審查）：
一、證人即告訴人戊○○於警詢中之證述無證據能力：
    按被告以外之人（包括證人、鑑定人、告訴人、被害人及共
    同被告等）於檢察事務官、司法警察官或司法警察調查中所
    為之陳述，與審判中不符時，其先前之陳述具有較可信之特
    別情況，且為證明犯罪事實存否所必要者，得為證據，刑事
    訴訟法第159 條之2 定有明文。所謂「前後陳述不符」之要
    件，應就前後階段之陳述進行整體判斷，以決定其間是否具
    有實質性差異，惟無須針對全部陳述作比較，陳述之一部分
    有不符，亦屬之。而所謂「較可信之特別情況」之情形，亦
    應就前後陳述時之各種外部情況進行比較，以資決定何者外
    部情況具有可信性，若陳述係在特別可信之情況所為，則虛
    偽陳述之危險性即不高，雖係審判外陳述，或未經被告反對
    詰問，仍得承認其有證據能力。經查，被告及辯護人爭執證
    人戊○○於警詢中所為陳述之證據能力，因證人戊○○業經
    本院傳喚到庭作證，而其於本院審判期日所為之證述情節，
    就被告丁○○等3 人上開行為部分，核與其於警詢中所為之
    陳述情節相符，因而與刑事訴訟法第159 條之2 所規定：「
    被告以外之人於司法警察調查中所為之陳述，與審判中『不
    符』時，其先前之陳述具有較可信之特別情況，且為證明犯
    罪事實存否所必要者，得為證據」之要件不符，亦核無刑事
    訴訟法第159 條之3 、之4 或之5 所規定之傳聞法則例外之
    情形，本院因認證人戊○○於警詢中所為之陳述，應無證據
    能力，惟證人戊○○於警詢中之陳述如用為彈劾證人或被告
    陳述之憑信性證據，則無不可，並非法所禁止，先此敘明。
二、按被告以外之人於審判外之陳述，雖不符刑事訴訟法第159
    條之1 至之4 等4 條之規定，然若當事人於審判程序中同意
    作為證據，法院審酌該言詞陳述或書面陳述作成時之情況，
    認為適當者，亦得為證據；又當事人、代理人或辯護人於法
    院調查證據時，知有刑事訴訟法第159 條第1 項不得為證據
    之情形，而未於言詞辯論終結前聲明異議者，視為有前項之
    同意，同法第159 條之5 定有明文。此立法意旨在於傳聞證
    據未經當事人之反對詰問予以核實，原則上先予排除。惟若
    當事人已放棄反對詰問權，於審判程序中表明同意該等傳聞
    證據可作為證據；或於言詞辯論終結前未聲明異議，基於尊
    重當事人對傳聞證據之處分權，及證據資料愈豐富，愈有助
    於真實發見之理念，且強化言詞辯論主義，使訴訟程序得以
    順暢進行，上開傳聞證據亦均具有證據能力。查本件所援引
    為認定被告3 人犯罪事實之證據（詳後述），有部分屬被告
    以外之人於審判外陳述之性質，而為傳聞證據，惟經本院依
    法提示予以調查，檢察官及被告、辯護人均明知此情，且對
    此於言詞辯論終結前均未表示異議，經本院審酌該等事證作
    成時並無違法取證之情事，且為證明本案被告3 人犯罪所必
    要，應適宜為本案之證據，爰認均應有證據能力。
貳、實體部分：
一、訊據被告丁○○、甲○○、乙○○於本院審理時固均坦承有
    於上揭時、地，接受告訴人戊○○之委託前往墾丁抓姦，復
    於抓姦翌日16時許，一同前往戊○○上址之住處收取獎勵金
    ，丙○○並當場簽立面額30萬元、80萬元本票各1 紙交由被
    告3 人收受之事實，惟否認有何恐嚇取財之犯行，被告丁○○辯稱：至屏東墾丁「牧場旅棧」抓姦後翌日，伊與甲○○
    、乙○○3 人有至戊○○家，剛開始只有伊、甲○○及戊○○，乙○○因停車後來才上來，之後丙○○聽到有吵鬧聲音
    便下樓，戊○○稱因沒有拿到錢故不願意付錢，伊等一直詢
    問戊○○，所以聲音比較大聲，後來才知道第三者答應要給
    戊○○35萬元和解金，最後戊○○才承認與第三者有和解，
    但與丙○○的部分還是否認有達成和解。伊沒有聽到現場的
    人有對戊○○夫妻說，若不支付和解賠償金額之三成即300
    萬元，即將丙○○與他人通姦之事告知其子女，並發動人馬
    到渠等住處云云；被告甲○○則辯以：伊與丁○○、乙○○
    去戊○○家是要釐清和解的金額，及因為丙○○表示願意將
    房子過戶給戊○○，是已經確定的事，戊○○也知道他無法
    抵賴，所以伊等便以房子市價500 萬元的三分之一計算，獎
    勵金應為150 萬元，最後一直殺價到80萬元，當時現場沒有
    人講恐嚇的話，乙○○也沒有拍桌，伊等也只是據理力爭云
    云；被告乙○○辯稱：拍桌的事情根本是無中生有，伊沒有
    拍桌，也沒說恐嚇的話，爭吵是針對在派出所答應的部分，
    第三者部分戊○○等人事後才承認，80萬元部分是事後協調
    的結果；辯護人則以：告訴人就恐嚇情節證述不一，指訴不
    可採信。且縱若有恐嚇的話，因被告主觀上是行使契約上的
    權利，並無恐嚇取財的犯意，亦不成立恐嚇取財云云置辯。
    然查：
  (一)上揭犯罪事實，業據證人即告訴人戊○○先於偵查中結證稱
    ：被告3 人於95年12月31日16時許，未事先通知便至伊住處
    門口等，剛好伊返家，進入屋內後便說伊違反徵信社之規定
    ，拍桌大罵，當時伊等在2 樓，因為聲音很大聲，驚動伊太
    太丙○○，丙○○便從4 樓下來，被告3 人便告訴丙○○要
    將丙○○與別人發生婚外情、通姦的事情告訴伊兒子、女兒
    ，又表示如果今天不簽本票，還要發動另外一組人馬到伊住
    處，伊太太因為害怕此事張揚出去，便簽了80萬元、30萬元
    本票各1 張給被告，被告等人才離開；因為不簽本票，被告
    3 人揚言還要派人來，又要將事情張揚出去，伊與丙○○擔
    心事情會張揚出去，越鬧越大才簽下本票，而且伊付錢後，
    被告等人所拍攝的錄影帶也不願意還給伊等語甚詳（見偵查
    卷第121 頁），再於本院審理中堅詞證述：被告3 人於抓姦
    隔天到伊住處時，伊說與丙○○沒有提到任何賠償的事情，
    丁○○便很生氣地說伊違反徵信社的規定，並拍桌大罵，甲○○就提出要伊拿150 萬元來解決這件事情，伊不同意，當
    時吵得很大聲，伊太太丙○○聽到便下樓；丙○○下樓後，
    甲○○又說今天如果沒有談成的話，會派另一組人馬到伊住
    處，到時會發生什麼事便不得而知，丁○○另有提到要將丙○○通姦之事告訴伊子女；當時伊不答應簽，伊太太害怕事
    情鬧大，就勉為其難簽，是因為當時受到被告等人之恐嚇；
    被告3 人仗著人多勢眾，想要藉此壓制伊，乙○○雖然沒有
    講恐嚇的話，但有拿出本票來並強迫丙○○簽立等情歷歷（
    見本院卷第82至91頁），是證人戊○○從警詢、偵查迄本院
    審理中就遭被告3 人恐嚇之情節所述均大抵相符且前後一致
    ，復與被害人丙○○屢次於偵查及本院審理中與告訴人隔離
    訊問時所為證述：95年12月31日16時許，伊在4 樓，戊○○
    在2 樓，伊聽到拍桌子的聲音，便下樓看見被告3 人在罵戊○○，表示戊○○違反徵信社規定，故要求簽立本票，如果
    不簽便會將證物公開，並會另外派一組人馬過來，且會讓伊
    之小孩知道此事；本票是伊簽的，因為被告3 人在住處樓上
    、樓下走動，且事先未照會就直接衝到伊之住處，因為很害
    怕才簽立本票；伊下樓時是丁○○說要將事情告訴伊之子女
    ，甲○○另有講要派另一組人馬來，當時本票是被告當場從
    皮包內拿出來，因為怕被告還有後續動作，才於遭恐嚇後沒
    有立即報案（見偵卷第121 、122 頁、本院卷第93至98頁）
    等情節互核一致。此外，並有告訴人因委託被告3 人抓姦一
    事所簽立之協議書、結案切結書、徵信事務委託書各1 紙（
    見偵查卷第53、54、56頁）附卷可稽，及被害人丙○○所簽
    立面額80萬元之本票1 紙（本票號碼：217908號）扣案可資
    佐證，足證告訴人前揭指訴：被告3 人於95年12月31日16時
    許，一同前往伊住處，並對伊恫稱上開恐嚇之言語，致伊與
    丙○○心生畏懼，丙○○遂簽發本票2 紙予被告3 人收受等
    情應屬有據。
  (二)被告3 人及辯護人固於本院審理中以前開情詞置辯，並援引
    告訴人於委託渠等抓姦時所簽立之協議書為據，然觀諸該份
    協議書所載內容，雖明確提及告訴人有全權委託被告甲○○
    協調其與配偶丙○○、第三者間之賠償事宜，並同意提供其
    配偶與第三者賠償金額總額之百分之30作為被告甲○○之獎
    金，然亦同時載稱：「乙方（指被告甲○○）需完成甲方（
    指告訴人）託付之和解，收受賠償金諸事宜」，此有協議書
    影本1 紙附卷可按（見偵卷第53頁），然被告甲○○等3 人
    在墾丁「牧場旅棧」抓姦完畢後，被告丁○○、甲○○雖有
    陪同告訴人一同前往墾丁派出所，惟抵達派出所後，甲○○
    、丁○○並未實際參與告訴人與丙○○、徐吉春之協商和解
    過程，且於渠等達成和解、簽立和解書前即先行離去，徒留
    告訴人與丙○○、徐吉春及徐吉春所委任之律師等人自行協
    商，直至該日清晨始達成「徐吉春應賠償戊○○35萬元，丙○○不必賠償戊○○」之共識，且簽立和解書等情，業據告
    訴人於本院審理中證述：伊在墾丁派出所待了約8 、9 個小
    時，離開時已經天亮了，甲○○差不多凌晨1 點多便先走了
    ，伊與丙○○間當天並未談到賠償之事，因伊太太當時有認
    錯，這件事伊就緩下來，沒有跟伊太太談，只有跟第三者談
    ，和解過程中甲○○等人根本未參與談判，講不到幾句話就
    走了，伊太太當天也未明確表示同意伊所提出之和解條件等
    語（見本院卷第87至91頁），及證人丙○○結證稱：甲○○
    在警局待的時間很短，大約僅1 小時，且很少跟伊講話，伊
    也沒答應要將房子過戶給戊○○，在第三者太太及律師過來
    派出所之前，甲○○就離開了等語綦詳（見本院卷第93至98
    頁），且核與證人即處理丙○○通姦案件之員警陳雷敏於本
    院審理中證述：戊○○、丙○○及徐吉春在派出所內談和解
    時間蠻久的，大愛徵信社人員在戊○○談成和解前便已先行
    離開，當天僅聽到戊○○對其太太說「如對方願意賠錢的話
    ，我就願意原諒你」，但不清楚戊○○夫婦間有無達成其他
    金錢、財產方面之和解等語相符，足證被告甲○○、丁○○
    雖陪同告訴人前往墾丁派出所，但並未依約實質參與告訴人
    所託付之協談和解事宜，且於翌日前往告訴人住處前，對於
    告訴人與丙○○、徐吉春是否達成和解、和解之內容等節均
    一無所悉，此情參諸被告甲○○於偵查中供陳：伊有打電話
    至派出所表明為徵信社人員，並詢問厲先生是否已達成和解
    及和解之內容為何，但經員警告知厲先生等人已經達成和解
    ，可是不能告知伊和解之內容等語（見偵查卷第115 頁）益
    明，故被告甲○○等3 人對於依前開協議書之約定，渠等因
    未如實履行告訴人所託付之和解事宜，故渠等依約並無由請
    求告訴人支付獎勵金乙節當知之甚明，被告3 人竟均不僅於
    洽談和解時逕先離去，更遑論顧及告訴人是否有收受賠償金
    ，即前往告訴人住處，以前開恐嚇之手段執意要求告訴人、
    丙○○等人支付80萬元之獎勵金，是渠等有恐嚇取財之主觀
    犯意存在已昭然若揭，辯護人前開所辯：被告主觀上是行使
    契約上的權利，並無恐嚇取財的犯意云云要無可採。
  (三)被告甲○○雖另辯稱：丙○○表示願意將房子過戶給戊○○
    ，是已經確定的事，戊○○也知道無法抵賴，所以伊等便以
    房子市價500 萬元的3 分之1 計算，獎勵金應為150 萬元，
    最後一直殺價到80萬元云云，然被告甲○○等人均未實際參
    與戊○○夫婦協商和解之過程，甚且於墾丁派出所洽談和解
    之過程中，告訴人與丙○○間並未達成任何關於以金錢或財
    產賠償之協議之情，業據告訴人與證人丙○○前開證述明確
    ，又被告甲○○前開所稱位於高雄市○鎮區○○街166 巷12
    號之房子，迄今均尚登記為證人丙○○所有，而無移轉登記
    予告訴人之情，此觀之本院依職權函調該建物之登記謄本即
    明，此有高雄市政府地政處前鎮地政事務所97年2 月4 日函
    附建物登記謄本2 紙在卷可參（見本院卷第124 至126 頁）
    ，是被告甲○○前開辯解顯屬無據，就此其固於本院審理中
    以證人之身分再屢次證稱：戊○○與其太太及第三者間之和
    解都是由伊協調的，在現場時，戊○○等人就已經達成和解
    ，但和解的內容不讓伊知道，但伊非常確定丙○○會將名下
    的房屋過戶給戊○○，因在現場時伊就這樣認定，且厲太太
    當場有明確答應伊代戊○○所提出之條件云云（見本院卷第
    66至80頁），惟被告甲○○此等辯詞除顯與證人戊○○、丙○○及陳雷敏等人之上開證述均迥異外，復未能提出其他相
    關事證足供本院參酌，自難僅憑被告甲○○前揭片面之詞即
    為被告3 人有利之認定。此外，再衡諸常情，被告甲○○等
    3 人主觀上倘均認定渠等依法、依約得要求告訴人支付獎勵
    金，且僅是據理力爭，則自應可電知告訴人、寄發存證信函
    等方式令告訴人依約支付獎勵金即可，豈有於抓姦翌日隨即
    汲汲營營3 人結伴，專程前往告訴人住處之必要，此已與常
    情有異，就此被告甲○○於本院審理中雖再辯稱：因為丁○○是總經理，且3 人均有一起前往抓姦，伊等3 人去有伴，
    且可以集思廣益云云（見本院卷第81頁），惟參之被告3 人
    於抓姦後，告訴人在派出所協調和解亟需眾人集思廣益之際
    ，尚且未見被告3 人全員到齊，反觀抓姦後本可依約請求獎
    勵金即可，被告3 人卻捨此不為，而大費周章專程前往告訴
    人住處處理獎勵金之事宜，此亦殊與常情悖離，由此益證告
    訴人前揭指稱：被告3 人來伊住處就是人多勢眾，想要藉此
    氣勢壓制伊等語非屬憑空捏造之詞，足堪採認，而當以上開
    告訴人之指述及證人丙○○之證詞較屬可信。
  (四)辯護人及被告3 人雖均另再辯以：若被告3 人確有恐嚇取財
    之事實，告訴人本應立即報警處理，卻未報警，反於96年1
    月2 日前往大愛徵信社與被告討論還款細節，除有要求減少
    一點外，並無隻字片語提及80萬元之本票係遭恐嚇才簽立，
    對話全程語氣平順自然，根本不像遭恐嚇之人云云，並提出
    前開通話內容譯文1 份（見本院卷第53至60頁）為憑，惟詳
    閱該份譯文至多僅能證明被告甲○○於96年1 月2 日在大愛
    徵信社與告訴人夫婦對談之時，並無強暴、脅迫之情，然既
    於該日以前，獎勵金之數額業經確定，被害人丙○○並簽立
    前揭本票為既成之事實，則在此之前究竟被告3 人對告訴人
    夫婦有無施以前揭恫嚇之情，亦非由此即可窺見端倪，是本
    院自無從依前開譯文為被告3 人有利認定，又參諸告訴人於
    偵查中證稱：伊與太太因為害怕事情張揚出去，越鬧越大才
    簽下本票，且之後被告3 人所拍攝之抓姦錄影帶又不願意還
    給伊等語（見偵查卷第121 頁），及被害人丙○○於本院審
    理中證述：因怕被告3 人還會有其他動作，才沒有馬上報案
    ，隔天即1 月2 日伊與戊○○就去付30萬，被告也不將證物
    歸還給伊，並用電話騷擾，讓伊害怕等語（見本院卷第96頁
    ），可見告訴人及丙○○均係因被告3 人手上尚握有上開抓
    姦時之蒐證錄影帶，又因被告3 人在渠等住處要將丙○○與
    他人通姦之情告知渠等子女之言語，故而投鼠忌器於案發之
    初不敢報警處理當仍與常情相符，自無從依此逕削弱告訴人
    前揭指訴之可信性，併此敘明。
  (五)又按刑法上恐嚇取財罪之「恐嚇」，恐嚇之手段，並無限制
    ，其以言語、文字為之者無論矣，即使出之以強暴、脅迫，
    倘被害人尚有相當之意思自由，而在社會一般通念上，猶未
    達於不能抗拒之程度者，仍屬本罪所謂「恐嚇」之範疇。至
    於危害通知之方法，亦無限制，無論明示之言語﹑文字﹑動
    作或暗示之危害行為，苟已足使對方理解其意義之所在，並
    足以影響其意思之決定與行動自由者均屬之。（最高法院81
    年度臺上字第867 號判決意旨參照）。查被告3 人於抓姦後
    翌日即結伴至告訴人之住處，並向告訴人、被害人丙○○以
    前揭言語恫嚇之情，業據告訴人、證人丙○○上開證述綦詳
    ，從而，被告3 人於要求告訴人給付抓姦獎勵金之際，就社
    會一般通念而言，雖尚未足以抑制告訴人之意思自由，而至
    於不能抗拒之程度。然渠等前揭之言語均足以暗示將來可能
    之危害行為，而為惡害之通知。從而，被告3 人上開所為，
    已足以影響告訴人意思之決定與行動自由，因而取得財物甚
    明。
  (六)綜上所述，被告3 人上開所辯各節，俱無可採，且有上開事
    證附卷足憑，本案事證已臻明確，應予依法論科。
二、論罪科刑
    查被告3 人以前揭加害他人名譽之恐嚇言語，致戊○○、丙○○心生畏懼，而取得丙○○所簽立之面額80萬元本票，該
    本票雖尚未獲兌現，然該本票屬票據法上所稱之有價證券，
    為具有流通性及財產價值之物，是核被告3 人所為，均係犯
    刑法第346 條第1 項之恐嚇取財既遂罪。被告3 人間就本件
    之犯行有犯意之聯絡及行為之分擔，應論以共同正犯。爰審
    酌被告3 人均正值青壯，且身為專業之徵信從業人員，竟為
    一己之貪念，以上開手段一同恐嚇告訴人夫婦，侵擾他人之
    生活甚鉅，行為實不足取，又於犯後猶飾詞卸責，未見悔意
    ，並迄今未與告訴人達成和解，獲得告訴人之原諒，惟念及
    被告3 人恐嚇所得之本票未及兌現即遭警查獲，對於告訴人
    所造成財產上之損失非甚鉅，兼衡渠等犯罪之動機、手段及
    素行等一切情狀，分別量處如主文所示之刑，以資懲儆，又
    查本件被告3 人犯罪時間為95年12月31日，係在中華民國96
    年4 月24日以前，所犯之罪合於中華民國96年罪犯減刑條例
    第2 條第1 項第3 款所定減刑條件，應依法減輕其宣告刑2
    分之1 後，並依同條例第9 條之規定，另參酌被告3 人本件
    所犯情節，及職業、教育程度、家庭經濟狀況等情（見被告
    3 人警詢調查筆錄受詢問人欄），諭知如主文所示易科罰金
    之折算標準。末以，被告3 人為警查獲時，在上址大愛徵信
    社內所扣得丙○○所簽發面額80萬元之本票1 紙，固屬被告
    所有因本件犯行所得之物，惟因公訴人就此並未聲請宣告沒
    收，且本件告訴人尚可請求發還該紙本票，本院爰不併予為
    沒收之諭知，附此敘明。
據上論斷，依刑事訴訟法第第299 條第1 項前段，刑法第28 條
、第346 條第1 項、第41條第1 項前段，中華民國96年罪犯減刑
條例第2 條第1 項第3 款、第7 條、第9 條，刑法施行法第1條
之1，判決如主文。
本案經檢察官己○○到庭執行職務。
中    華    民    國    97    年     3    月    12    日
                  刑事第四庭  審判長法  官  陳  箐
                                    法  官  王參和
                                    法  官  鄭凱文
以上正本證明與原本無異。
如不服本判決應於收受本判決後10日內向本院提出上訴書狀，並
應敘述具體理由，如未敘述上訴理由者，應於上訴期間屆滿後20
日內補提理由書狀於本院（均須按他造當事人之人數附繕本）「
切勿逕送上級法院」。
中    華    民    國    97    年    3     月    13    日
                                    書記官  蕭家玲
附錄本案論罪法條：
中華民國刑法第346 條
意圖為自己或第三人不法之所有，以恐嚇使人將本人或第三人之
物交付者，處6 月以上5 年以下有期徒刑，得併科1 千元以下罰
金。
以前項方法得財產上不法之利益，或使第三人得之者，亦同。
前二項之未遂犯罰之。


司法院資訊處製作；財團法人民間司法改革基金會備份。
